臺灣宜蘭地方法院民事裁定　
110年度聲字第54號
聲  請  人  劉秀嫚  
上列聲請人與陳增苜莉間請求塗銷所有權移轉登記事件（本院11
0年度訴字第233號），聲請交付開庭錄音光碟，本院裁定如下：
    主  文
准予交付聲請人本院一一○年度訴字第二三三號事件於民國110年
8月3日準備程序期日之法庭錄音光碟。
聲請人就第一項所示法庭錄音光碟內容，不得散布、公開播送，
或為非正當目的使用。
聲請人其餘聲請駁回。
聲請費用由聲請人負擔。
    理  由
一、按當事人及依法得聲請閱覽卷宗之人，因主張或維護其法律
    上利益，得於開庭翌日起至裁判確定後6個月內，繳納費用
    聲請法院許可交付法庭錄音內容。又當事人及依法得聲請閱
    覽卷宗之人，因主張或維護其法律上利益，聲請交付法庭錄
    音或錄影內容時，應敘明理由，由法院為許可與否之裁定；
    法院受理前項聲請，如認符合聲請人要件，並在聲請期間內
    提出，且就所主張或維護法律上之利益已敘明者，除法令另
    有排除規定外，應予許可，法院組織法第90條之1第1項、法
    庭錄音錄影及其利用保存辦法第8條第1、2項分別定有明文
    。所謂主張或維護法律上利益，舉凡核對更正筆錄、他案訴
    訟所需，或認法院指揮訴訟方式對其訴訟權益有影響之虞，
    欲用以保障其法律上利益等，均屬之（最高法院109年度台
    簡抗字第62號裁定、106年度台抗字第447號裁定意旨參照）
    。另法院組織法第90條之1所定之法庭錄音、錄影，係指法
    院內開庭所為之錄音、錄影；警詢、偵查、調解程序或其他
    非關法庭開庭所為之錄音、錄影，均不屬之（法院辦理聲請
    交付法庭錄音錄影內容應行注意事項第1條規定參照）。
二、聲請意旨略以：為瞭解本院110年度訴字第233號塗銷所有權
    移轉登記事件於民國110年4月19日調解期日、同年8月3日準
    備程序期日開庭時，法官諭知之完整內容，故有調取開庭錄
    音光碟必要等語。
三、本件聲請人為110年度訴字第233號塗銷所有權移轉登記事件
    之當事人，為依法得聲請閱覽卷宗之人，復已敘明聲請交付
    法庭錄音以維護其法律上利益之理由，其聲請交付本院110
    年8月3日準備程序期日之法庭錄音光碟，核無不合，應予准
    許。另依法院組織法第90條之4第1、2項規定，持有法庭錄
    音、錄影內容之人，就所取得之錄音、錄影內容，不得散布
    、公開播送，或為非正當目的之使用；違反前項之規定者，
    由行為人之住所、居所，或營業所、事務所所在地之地方法
    院處新臺幣3萬元以上30萬元以下罰鍰。爰併諭知上揭規定
    意旨於主文第2項，以促聲請人注意遵守。
四、至於聲請人請求交付本院110年度調字第19號塗銷所有權移
    轉登記事件於110年4月19日調解期日之法庭錄音光碟部分，
    因調解程序與訴訟程序有別，聲請人此部分之聲請，於法無
    據，應予駁回。
五、爰裁定如主文。 
中　　華　　民　　國　　110 　年　　9 　　月　　11　　日
                  民事庭審判長法  官  鄭貽馨
                              法  官  張文愷
                              法  官  黃淑芳
以上正本係照原本作成。
本裁定不得抗告。
中　　華　　民　　國　　110 　年　　9 　　月　　11　　日
                              書記官　廖文瑜